---
title: "Machine Learning end to end"
author: "Marie Winter"
date: "2024-10-12"
output: html_document
---

  Objectives: Ce document est un projet de machine learning complet depuis l'exploration des données jusqu'au modèle et l'évaluation de ces performances. La question ici est peut-on prédire la prognostic du patient ? C'est donc un problème de classification. 
  
  Les données : ce set de données provient de Kaggle (https://www.kaggle.com/datasets/abbotpatcher/respiratory-symptoms-and-treatment). Les donnnées ont été collectées par le départment de santé public du nouveau-mexique (USA) pour identifier différente maladie respiratoire chronique présent dans cette état. Ce dataset contient plus de 3 700 patient avec une maladie respiratoire avec les informations suivantes : symptomes, sexe, maladie, traitement, la sévérité (nature). 

 
```{r setup, include=FALSE}
knitr::opts_chunk$set(echo = TRUE)
```

##Library et importation de la table de données
```{r}
#data management et exploration des données
library(tidyverse)
library(dplyr)

#machine learning
library(tidymodels)
```

```{r}
df <- read.csv("C:/Users/marie/Desktop/ML_end_to_end/respiratory symptoms and treatment.csv") #nombre de lignes : 38 537
```

##Exploration des données
Statistique descriptive de la table
```{r}
summary(df)
```
On observe que : 
Seul la variable Age est au format numérique les autres sont un format string. 
L'age contient 342 valeurs manquante sur les 38 537 lignes. La moyenne d'age est de 37 ans avec un minimum à 1 ans et un maximum à 98 ans. 

Pour avoir plus d'information (valeur manquante, nombre de lignes pour chaque catégories) sur les variables au format string elle sont transformé au type factor.
```{r}
df2 <- df %>% transform(
  Symptoms = as.factor(Symptoms),
  Sex = as.factor(Sex),
  Disease = as.factor(Disease),
  Treatment = as.factor(Treatment),
  Nature = as.factor(Nature)
)

summary(df2)
```
Pour la variable :
- Symptoms il existe 7 catégories pour cette variable, le others correspond à des phrases décrivant les symptômes. 
- Sex : 922 valeurs manquantes, 3 catégories (male, female et no to say). La majorité des lignes correspondent à male qui représente 55% des donées, les female 39% et les no to say 2%. 
- Disease : Other son les catégories minoritaires de la table pour cette variable. 6 maladies majoritaires: la plus vue est la pneumonie (6144 lignes) et la moins vue est la bronchiolitis (2 650 lignes). 
- Treatment : il existe de multiple catégories avec 6 catégories majoritaires dont une catégorie vide (certainement un espace). La plus vue est antibiotic qui est écrit de 2 façon (A et a). 
- Nature : qui représente la sévérité de la maladie, 3 sévérité sont répertoriée (high, low, medium). Il existe aussi des catégories vide. 

Pour conclure ici, cette table contient principalement des données catégoriel qu'il va falloir envisager d'encoder ou de transformer. Il y a de nombreuses valeurs manquante, il va falloir étudier les liens entre les variables pour voir comment et si il est possible de remplir ces données manquantes. 
Pour notre problématique, la variable cible est disease. Il faut donc penser à encoder et/ou transformer les autres variables catégoriels. 




























